Inventaris van het archief van het Ministerie van Sociale Zaken en Werkgelegenheid, met betrekking tot het proces Samenwerking Werk en Inkomen (SWI) en Structuur Uitvoering Werk en Inkomen (SUWI), 1995-2002
Nationaal Archief, Den Haag
- Structuur Uitvoering Werk en Inkomen (SUWI), B.
  - Structuur Uitvoering Werk en Inkomen (SUWI) - Project Veranderingsorganisatie (VO), B.2
    - Taak, B.2.3
      - Specifieke beleidsvorming in het kader van de voorbereiding van de uitvoering van het Project Structuur Uitvoering Werk en Inkomen (SUWI), B.2.3.2
        - Stukken betreffende het opstellen van een strategie ten behoeve van de beveiliging van gegevens en bescherming van privacy in het kader van het Cliënt Volg Communicatie Stelsel (CVCS), 1996-2000; 345; pak
        - Stukken betreffende het opstellen van het Referentiewerkproces Centrum voor Werk en Inkomen (CWI), 1999-2001; 346-347
          - 1999-2000, 346; pak
            Bevat 2 diskettes; zie inventarisnummers 1009ED en 1010ED
          - Werkproces-definities in Protos-formaat, getiteld "Schema mei 1999", 1009ED - 1010ED
            - Disk 1, 1009ED
            - Disk 2, 1010ED
          - 2000-2001, 347; pak
        - Stukken betreffende het houden van een bijeenkomst over het organisatieconcept voor het Centrum voor Werk en Inkomen (CWI), 2000; 348; omslag
          Bevat 1 diskette; zie inv.nr. 1014ED
        - Presentatie getiteld "Organisatieconcept CWI", van mr. J.N.M. Richelle, gehouden te Ede, 19 december 2000; 1014ED
        - Stukken betreffende het houden van een presentatie getiteld de betekenis van de Centra voor Werk en Inkomen (CWI) voor het bedrijfsleven door F.A. Pieters, districtsmanager Centra voor Werk en Inkomen (CWI), 2000; 349; omslag
          Bevat 1 diskette; zie 1013ED
        - Presentatie getiteld de betekenis van de Centra voor Werk en Inkomen (CWI) voor het bedrijfsleven door F.A. Pieters, districtsmanager Centra voor Werk en Inkomen (CWI), 2000; 1013ED
        - Stukken opgesteld en ontvangen in het kader van het overleg betreffende de voortgang rond het proces van vorming van de Centra voor Werk en Inkomen (CWI), alsmede het informeren van de minister naar aanleiding van een schrijven van de voorzitter van de Stichting Cliënt Volg Communicatie Stelsel (CVCS) over de toekomstige Informatie- en communicatietechnologie (ICT)-ondersteuning van de Centra voor Werk en Inkomen (CWI's), 2000; 350; pak
        - Stukken betreffende het leveren van een bijdrage aan het opstellen van het Grof Ontwerp voor de organisatie van de Centra voor Werk en Inkomen (CWI) en de Uitvoeringsinstituut Werknemersverzekeringen (UWV), 2000-2001; 351; pak
        - Stukken betreffende het vormgeven van het takenpakket van het Inlichtingenbureau (IB), 2000-2001; 352; omslag
          143.10-0338-01 Minister van Sociale Zaken en Werkgelegenheid
        - Stukken opgesteld en ontvangen door de Projectgroep Structuur Werk en Inkomen (SUWI), 2000-2001; 353; omslag
        - Stukken betreffende het opstellen van de regeling tot het verstrekken van subsidie ter stimulering van de totstandkoming van Centra voor Werk en Inkomen (CWI's), alsmede ter afwikkeling van de kosten van de Samenwerking Werk en Inkomen (SWI)-centra (Tijdelijke stimuleringsregeling CWI), 2001; 354; pak
          066.3-1157-01 Minister van Sociale Zaken en Werkgelegenheid
        - Stukken betreffende het opstellen van een reactie op het advies van het Platform Ondernemingsraden over de inrichting van de Centrum voor Werk en Inkomen (CWI)-organisatie, 2001; 355; omslag
        - Stukken betreffende het vaststellen van de doelen, taken en planning van de Stuurgroep Uitvoeringsinstituut Werknemersverzekeringen/Informatie- en Communicatietechnologie (UWV-ICT), 2001; 356; pak
        - Stukken betreffende het vaststellen van de opdracht voor het project Uitvoeringsinstituut Werknemersverzekeringen - Centra voor Werk en Inkomen (UWV-CWI) Pilot WW (Werkloosheidswet) Referentiemodel aan Telengy Management & Advies BV te Eindhoven, 2001; 357; omslag
        - Stukken opgesteld en ontvangen door het Programmateam Ketenintegratie, 2001; 358-361
          - Algemeen, 358-360
            - 2001 apr. 11-aug. 13, 358; pak
            - 2001 aug. 29-sep. 26, 359; pak
            - 2001 okt. 10-dec. 19, 360; pak
          - Vergaderstukken van de Stuurgroep Ketenintegratie 2001, 361; pak
            Bevat 1 diskette; zie inventarisnummer 1006ED
          - Presentatie getiteld "ICT-beleidsplan SUWI", 1006ED
            De presentatie is opgenomen in het e-Depot.
      - Uitvoering van het Project Structuur Uitvoering Werk en Inkomen (SUWI), B.2.3.3
        - Stukken betreffende het evalueren van het gebruik van het Cliënt Volg Communicatie Stelsel (CVCS) door de Centra voor Werk en Inkomen (CWI) in verschillende steden, 1997-2001; 362-379; 14 pakken en 4 omslagen
          - Algemeen 2000, 362; omslag
          - Steden en stadsdelen 1997-2001, 363-379
            - Amstelveen, deel 1 1998, 363
            - Amstelveen, deel 2 1998-2000, 364
            - Apeldoorn 1999, 365; omslag
            - Breda-noord, deel 1 1998-2000, 366
            - Breda-noord, deel 2 2000-2001, 367
            - Ede, deel 1 1999, 368
            - Ede, deel 2 1999, 369; omslag
            - Ede, deel 3 1999, 370
            - IJmond 1999-2000, 371
            - Maastricht, deel 1 1997-1999, 372
            - Maastricht, deel 2 1999-2000, 373
            - Nijmegen, deel 1 1997-2001, 374
            - Nijmegen, deel 2 1999, 375
            - Nijmegen, deel 3 1999-2000, 376
            - Utrecht, deel 1 2000-2001, 377; omslag
            - Utrecht, deel 2 2000-2001, 378
            - Zaandam 1999, 379
        - Stukken betreffende het evalueren van de technische, financiële en organisatorische aspecten van de testopstelling van het Cliënt Volg Communicatie Stelsel (CVCS), 1998-2000; 380; pak
          092.9-0044-01 Minister van Sociale Zaken en Werkgelegenheid
        - Stukken betreffende het informeren van gemeenten en regionale instellingen op het gebied van arbeidsvoorziening inzake het project Regionale Platforms Arbeidsmarktbeleid in het kader van Structuur Uitvoering en Inkomen (SUWI), 1999-2001; 381; pak
        - Stukken betreffende het opstellen van informatiemateriaal over de ondersteuning van het project Structuur Uitvoering Werk en Inkomen (SUWI) door informatie- en communicatietechnologie (ICT), 1999-2002; 382-384
          - 1999, 382; pak
            Bevat 1 diskette; zie inv.nr. 1007ED
          - Presentatie getiteld "Beleidsplan ICT 13 november", 1007ED
          - 2000, 383; omslag
            Bevat 1 diskette; zie inv.nr. 1002ED
          - Presentatie getiteld: "20010530 regiobijeenkomsten Norbert1", onderdeel van inventarisnummer 383, 1002ED
            De presentatie is opgenomen in het e-Depot
          - 2001-2002, 384; pak
            Bevat 3 diskettes; zie inv.nrs. 1003ED, 1004ED en 1005ED
          - Documenten over de ICT ondersteuning bij SUWI, 1003ED - 1005ED
            - Excel-bestand "Implementatie ICT-ondersteuning" en presentatie "Norbert presentatie Tweedaagse 27-08-2001", 1003ED
              De bestanden zijn opgenomen in het e-Depot.
            - Twee presentaties getiteld "Presentatie Raad van Advies ICT 15-05-01 Norbert" en "Presentatie 16052001 Remmert", 1004ED
              De bestanden zijn opgenomen in het e-Depot
            - Presentatie getiteld "2001-05-15 1.0 - Inkijk en Meldingen professorendag 16 mei 2001", 1005ED
              De presentatie is een leeg bestand.
        - Handboeken opgesteld door de Structuur Uitvoering Werk en Inkomen (SUWI) - Project Veranderingsorganisatie (VO), 2000; 385-386
          - Handboek Huisvesting Bedrijfsverzamelgebouw 2000, 385; stuk
          - Handboek Implementatie Cliënt Volg Communicatie Stelsel (CVCS) 2000, 386; omslag
        - Stukken betreffende het bespreken van de tijdsbewaking van het verandertraject met het organisatiebureau Deloitte & Touche, 2000; 387; omslag
          143.10-0353-01 Minister van Sociale Zaken en Werkgelegenheid
        - Stukken betreffende het evalueren van de Kansmeter naar aanleiding van het rapport Evaluatie Kansmeter, 2000; 388; pak
        - Stukken betreffende het opstellen en samenstellen van de Veranderkrant, 2000; 389; omslag
          Bevat 1 diskette; zie inv.nr. 1012ED
        - Voorblad, template en database met adresgegevens over de Veranderkrant, 2000; 1012ED
        - Uitgave Methodiek Vervolggesprek Fase 4, 2000; 390; stuk
        - Stukken betreffende het opstellen van een reactie op de gegevensset Algemene Bijstandswet (ABW) en het Structuur Uitvoering Werk en Inkomen (SUWI) Gegevensregister, 2000-2001; 391; pak
        - Implementatieplan Centra voor Werk en Inkomen (CWI); dienstverlening operationeel per 1 januari 2002, 2001; 392; stuk
        - Stukken betreffende het opstellen van een plan van aanpak voor de overgang van medewerkers van Uitvoeringsinstellingen (UVI's) naar Centra voor Werk en Inkomen (CWI), 2001; 393; omslag
          073.10-0335-01 Minister van Sociale Zaken en Werkgelegenheid
        - Stukken betreffende het verstrekken van de opdracht om kwaliteitseisen vast te leggen waaraan de Centra voor Werk en Inkomen (CWI's) moeten voldoen aan Telengy Management & Advies BV te Eindhoven, 2001; 394; omslag
        - Stukken betreffende het voorbereiden van de presentatie over de implementatie van Informatie- en Communicatietechnologie (ICT) voor de Centra voor Werk en Inkomen (CWI), 2001; 395; pak
          Bevat 1 diskette; zie inv.nr. 1008ED
        - Presentaties getiteld "20010829 implementatie ICT CWI 95" en "plaatjes i-team", 1008ED
          De presentaties zijn opgenomen in het e-Depot.
        - Stukken opgesteld en ontvangen door de Stuurgroep CWI-ICT (Centra voor Werk en Inkomen/Informatie- en Communicatietechnologie), 2001; 396-402
          - 2001 feb. 01-mei 30, 396; pak
          - 2001 juni 13-27, 397; pak
          - 2001 juli 11, 398; omslag
          - 2001 aug. 22-sep. 05, 399; pak
          - 2001 sep. 19-nov. 14, 400; pak
          - 2001 okt. 02, 401; pak
          - 2001 nov. 28-dec. 12, 402; pak
        - Stukken opgesteld en ontvangen door het Programmateam klant-/casemanagement, 2001; 403; omslag
        - Stukken opgesteld en ontvangen in het kader van de Expertmeetings, 2001; 404-405
          - Inzake de overdracht van niet-uitkeringsgerechtigden en personen vallend onder de Algemene Nabestaande Wet (ANW) naar gemeenten 2001, 404; omslag
          - Inzake het inventariseren welke stappen nodig zijn om een zorgvuldige overgang van Arbeidsvoorziening naar gemeenten mogelijk te maken 2001, 405; omslag
        - Stukken betreffende het opstellen van het opleidingsplan Bureau Keteninformatisering Werk en Inkomen 2001-2002 (BKWI), 406; omslag
          075.10-0152-01 Minister van Sociale Zaken en Werkgelegenheid
- Stichting Cliënt Volg Communicatie Stelsel (CVCS), C.
  Bevat tevens stukken die bij het statisch archief van de Structuur Uitvoering Werk en Inkomen (SUWI) - Project Veranderingsorganisatie (VO) waren ondergebracht
  - Algemeen, C.1
    - Stukken opgesteld in het kader van de werkzaamheden van de Privacywerkgroep Stichting Cliënt Volg Communicatie Stelsel (CVCS), 1996-1999; 407; pak
    - Correspondentie tussen de Stichting Cliënt Volg Communicatie Stelsel (CVCS) en het ministerie, 1997-1999; 408; pak
    - Stukken betreffende het opstellen van het Jaarbericht 1998 van de Stichting Cliënt Volg Communicatie Stelsel (CVCS), 1997-1999; 409; pak
    - Stukken opgesteld en ontvangen in het kader van de pilots met het zogenoemde Cliënt Volg Communicatie Stelsel (CVCS) Inkijk Fase 3, 1997-1999; 410; pak
    - Vergaderstukken van diverse vormen van overleg, 1997-2000; 411-440; 23 pakken en 7 omslagen
      - Van de Klankbordgroep Stichting Cliënt Volg Communicatie Stelsel (CVCS) 1997-1999, 411-412
        - 1997-1998, 411; omslag
        - 1999, 412
      - Van het Pilotplatform Stichting Cliënt Volg Communicatie Stelsel (CVCS) 1997-1999, 413-415
        - 1997, 413
        - 1998, 414
        - 1999, 415
      - Van het Sector+ Overleg 1997-1999, 416; omslag
      - Notulen van de bestuursvergadering van de Stichting Cliënt Volg Communicatie Stelsel (CVCS) 1997-2000, 417-429
        - 1997 mrt. 12-dec. 18, 417
        - 1998 jan. 16 - sep. 14 1998, 418
        - 1998 mrt. 05-30, 419; omslag
        - 1998 okt. 12-1999 feb. 02, 420
        - 1998 dec. 07-2000 mrt. 06, 421; omslag
        - 1998 dec. 09-1999 mrt. 08, 422
        - 1999 apr. 12-mei 05, 423
        - 1999 sep. 08-jan. 17, 424
        - 2000 jan. 17-juni 14, 425
        - 2000 mrt. 06-apr. 04, 426; omslag
        - 2000 mei 22-juni 27, 427
        - 2000 juni 17-aug. 24, 428
        - 2000 juli 03-aug. 24, 429; omslag
      - Van het Management team (MT) 1997-2000, 430-436
        - 1997 dec. 16-1998 sep. 29, 430
        - 19981998 jan. 16-dec. 01, 431
        - 1998 mrt. 10-nov. 10, 432
        - 1999 mrt. 16-juli 13, 433
        - 1999 juli 27-okt. 19, 434
        - 1999 okt. 26-dec. 21, 435
        - 2000 jan. 11-okt. 17, 436
      - Van de Klankbordgroep Inlichtingenbureau (IB)-vergaderingen 1998, 437
      - Van de Werkgroep Kwartiermakers 1998-2000, 438-439
        - 1998-1999, 438; pak
        - 1999-2000, 439; pak
      - Van het strategisch overleg 1999, 440; omslag
    - Stukken opgesteld in het kader van de pilot Stichting Cliënt Volg Communicatie Stelsel (CVCS), 1998-1999; 441; pak
    - Geregistreerde uitgaande stukken, 1998-2000; 442-457; 11 pakken en 5 omslagen
      Geordend op jaar daarbinnen op nummer
      - 983099 - 983103 1998, 442
      - 983105 - 981190 1998, 443
      - 983145 - 983182 1998, 444
      - 983183 - 98338 1998, 445
      - 983339 - 983345 1999, 446; omslag
      - 99002 - 99124 1999, 447
      - 99125 - 99207 1999, 448
      - 99209 - 99344 1999, 449; omslag
      - 99345 - 99450 1999, 450
      - 99451 - 99526 1999, 451; omslag
      - 99527 - 99627 1999, 452
      - 99636 - 0009000 1999-2000, 453
      - 99650 - 00063 1999-2000, 454
      - 00001 - 00062 2000, 455; omslag
      - 00161 - 000309 2000, 456; omslag
      - 00310 - 00499 2000, 457
    - Stukken betreffende het voeren van overleg met het Procesmanagement Samenwerking Werk en Inkomen (SWI), 1999-2000; 458-460
      - 1999 feb. 15-aug. 27, 458; pak
      - 1999 apr. 08-2000 jan 31, 459; pak
      - 2000 jan. 21-31, 460; pak
    - Stukken opgesteld in het kader van de werkzaamheden van het Pilotplatform (PPF) van de Stichting Cliënt Volg Communicatie Stelsel (CVCS), 2000; 461; pak
  - Taak, C.2
    - Stukken betreffende de bestuurlijke inbedding van het Cliënt Volg Communicatie Stelsel (CVCS) in verband met de Structuur Uitvoering Werk en Inkomen (SUWI), 1996-2000; 462-463
      - 1996-1998, 462; pak
      - 1999-2000, 463; pak
    - Stukken betreffende het evalueren van het Cliënt Volg Communicatie Stelsel (CVCS), 1997; 464; pak
      092.9-0038-01 Minister van Sociale Zaken en Werkgelegenheid
    - Stukken betreffende het houden van een conferentie over Samenwerking Werk & Inkomen (SWI), 1997; 465; omslag
    - Stukken betreffende het informeren van de Tweede Kamer Staten-Generaal over de ontwikkelingen rond het Cliënt Volg Communicatie Stelsel (CVCS), 1997; 466; pak
    - Stukken betreffende het leveren van bijdragen aan een conferentie over informatie technologie in de sociale zekerheid en de arbeidsmarkt, 1997; 467; omslag
    - Stukken betreffende het vormgeven van het instrumentarium van het Inlichtingenbureau (IB), 1997; 468; pak
    - Stukken betreffende het opstellen van voortgangsrapportages van Fase 3 van het Cliënt Volg Communicatie Stelsel (CVCS), alsmede van de Gegevensset gemeenschappelijk intake van Cliënt Volg Communicatie Stelsel (CVCS) en het Systeemconcept van het Cliënt Volg Communicatie Stelsel (CVCS), 1997-1998; 469; pak
    - Stukken betreffende het opstellen van een plan van aanpak voor de uitvoering van pilots betreffende het Inlichtingenbureau (IB), 1997-1999; 470; pak
    - Stukken betreffende het houden van presentaties door de Stichting Cliënt Volg Communicatie Stelsel CVCS), 1997-2000; 471-476
      - Deel 1 1997-2000, 471; pak
      - Deel 2 1997-2000, 472; pak
      - Deel 3 1997-2000, 473; pak
      - Deel 4 1998-2000, 474; pak
      - Deel 5 1999, 475; pak
      - Deel 6 1999, 476; omslag
    - Productcatalogus Stichting Cliënt Volg Communicatie Stelsel (CVCS), 1998; 477; stuk
    - Stukken betreffende het verslagleggen van de Stichting Cliënt Volg Communicatie Stelsel (CVCS)-pilot-implementatie, 1998; 478; pak
    - Vergaderstukken van de bespreking binnen het Projectmanagement Structuur Uitvoering Werk en Inkomen (SUWI) over uitrol en strategie, 1998; 479; omslag
      Onder voorzitterschap van P.T.A.M. Hanraets
    - Stukken betreffende het informeren van de minister over de uitbreiding van de Stichting Cliënt Volg Communicatie Stelsel Inlichtingenbureau-pilots (CVCS/IB) met gegevensuitwisseling met de Informatie Beheer Groep (IBG), 1998-1999; 480; omslag
    - Stukken betreffende het opstellen van handleidingen voor het Stichting Cliënt Volg Communicatie Stelsel (CVCS) Intake, 1998-1999; 481; pak
      092.9-0035-01 Minister van Sociale Zaken en Werkgelegenheid
    - Stukken betreffende het evalueren van het Cliënt Volg Communicatie Stelsel (CVCS) Intake 3.0, 1998-2000; 482; pak
    - Stukken betreffende het inventariseren van knelpunten in het Cliënt Volg Communicatie Stelsel (CVCS) Architectuur, 1998-2000; 483; pak
    - Stukken betreffende het voorbereiden van het project om te komen tot een plan van aanpak en werkwijze voor het definiëren van functionele specificaties voor de Nieuwe Intake Module (NIM) van het Cliënt Volg Communicatie Stelsel (CVCS)-systeem, 1998-2000; 484-486
      - 1998, 484; pak
      - 1999, 485; omslag
      - 1999-2000, 486; pak
    - Stukken opgesteld en ontvangen in het kader van het verbeteren en uitbouwen van de Helpdesk van het Cliënt Volg Communicatie Stelsel (CVCS), 1998-2000; 487; omslag
    - Stukken betreffende het informeren van mogelijke deelnemende gemeenten over de Pilot Inlichtingenbureau (IB), 1999; 488; omslag
    - Stukken betreffende het opstellen van een hand-out met daarin een eerste kennismaking met het Cliënt Volg Communicatie Stelsel (CVCS) ten behoeve van bijeenkomsten van de Vereniging van Directeuren van Overheidsorganen van Sociale Arbeid (Divosa), 1999; 489; omslag
    - Stukken betreffende het evalueren van de uitrol van het Cliënt Volg Communicatie Stelsel (CVCS) Intake 2.2, alsmede het tussentijds evalueren van de Stichting Cliënt Communicatie Stelsel (CVCS) Opleidingsmodule Intake 3.0, 1999-2000; 490; pak
    - Stukken betreffende het laten evalueren van het Cliënt Volg Communicatie Stelsel (CVCS)-systeem, 1999-2000; 491-492
      - Testfase 1999-2000, 491; pak
        Bevat diverse rapporten
      - Proeffase 2000, 492; pak
    - Stukken betreffende het opstellen van handboeken, 1999-2000; 493-494
      - Het Handboek Beveiliging Pilot van het Cliënt Volg Communicatie Stelsel (CVCS) 1999, 493; omslag
      - Het Projecthandboek Stichting Cliënt Volg Communicatie Stelsel (CVCS) 2000, 494; omslag
    - Stukken betreffende het opstellen van het Cliënt Volg Communicatie Stelsel (CVCS) Concept met betrekking tot privacyaangelegenheden, 1999-2000; 495; omslag
    - Eindrapportage Kwaliteit Gegevens van het Pilot Platform, 2000; 496; pak
      066.3-0004-01 Minister van Sociale Zaken en Werkgelegenheid
    - Rapport Het Risico Waard, opgesteld door F. Buurmeijer, voorzitter van het Landelijk Instituut Sociale Verzekeringen (LISV), 2000; 497; stuk
    - Stukken betreffende het informeren van de samenwerkende partijen over het mogelijke gebruik van het Cliënt Volg Communicatie Stelsel (CVCS) Inkijk per partij, 2000; 498; omslag
    - Stukken betreffende het opstellen van een plan van aanpak voor het vormgeven van de informatiehuishouding van het Landelijk Inlichtingenbureau (IB), 2000; 499; pak
    - Stukken betreffende het voorbereiden van het project Communicatie via Intranet, 2000; 500; pak
- Regiegroep Samenwerking Werk en Inkomen (SWI), D.
  - Algemeen, D.1
    - Vergaderstukken van werkgroepen en andere vormen van overleg, 1995-1997; 501-521; 16 pakken en 5 omslagen
      - Van de Regiegroep Samenwerking Werk en Inkomen (SWI) 1995-1997, 501-508
        - 1995 okt. 05-1996 mei 7, 501
        - 1996 mei 13-juli 05, 502
        - 1996 juli 25-aug. 15, 503
        - 1996 aug. 29-okt. 03, 504
        - 1996 okt. 31-dec. 10, 505
        - 1996 dec. 12-1996 jan. 10, 506
        - 1997 jan. 16-apr. 29, 507
        - 1997 juni 20-juli 9, 508; omslag
      - Van het Landelijk Ondersteuning Team (LOT) 1995-1997, 509-517
        - 1995 sep. 29-1996 mrt. 29, 509
        - 1996 mrt. 15-sep. 29, 510
        - 1996 mei 03-juni 17, 511
        - 1996 juli 05-22, 512
        - 1996 aug. 06-sep. 05, 513; omslag
        - 1996 sep. 13-nov. 08, 514
        - 1996 nov. 22-dec. 20, 515
        - 1997 feb. 22-mrt. 21, 516
        - 1997 apr. 18-juni 18, 517; omslag
      - Van het projectteam Intake en Aanbodanalyse 1996, 518
      - Van het projectteam Samenwerking en Opdrachtverlening (PSO) 1996, 519; omslag
      - Van de Werkgroep Opleidingen 1996-1997, 520-521
        - 1996 mei 02-sep. 16, 520; omslag
        - 1996 okt. 03-1997 mei 28, 521
    - Stukken opgesteld in het kader van de werkzaamheden van de Werkgroep Juridische Aspecten Proces Samenwerking Werk en Inkomen (SWI), 1997; 522; omslag
  - Organisatie, D.2
    - Stukken betreffende het opstellen van de taakopdracht van de Regiegroep Samenwerking Werk en Inkomen (SWI) en de Projectgroep Samenwerking en Opdrachtverlening, 1995-1996; 523; omslag
  - Taak, D.3
    - Stukken betreffende het houden van toespraken en presentaties, 1995-1996; 524-525
      - Toespraken en presentaties opgesteld ten behoeve van het toelichten van de veranderopdracht Samenwerking Werk en Inkomen (SWI) 1995-1996, 524; omslag
      - Sheets behorende bij presentaties gehouden als toelichting op de implementatie van het project Samenwerking Werk en Inkomen (SWI) en het Cliënt Volg Communicatie Systeem (CVCS) 1996, 525; pak
    - Stukken betreffende het tot stand komen van het Cliënt Volg (Schil) Systeem (CVSS), 1995-1996; 526; pak
    - Stukken betreffende het tot stand komen van het Startdocument Samenwerking Werk en Inkomen, 1995-1996; 527; omslag
    - Stukken betreffende het informeren van de minister en de staatssecretaris over het advies van de Regiegroep Samenwerking Werk en Inkomen (SWI) over de samenwerking in dynamisch perspectief, 1996-1997; 528; omslag
    - Stukken betreffende het opstellen van het plan van aanpak voor fase 2 van het Cliënt Volg Communicatie Stelsel (CVCS) en het laten uitvoeren van fase 2 van het plan van aanpak van het Cliënt Volg Communicatie Stelsel (CVCS) door Coopers & Lybrand te Utrecht, 1996-1997; 529; pak
    - Stukken betreffende het opstellen van een beleidskader voor de uitvoering en het rapporteren van de voortgang van de Samenwerking Werk en Inkomen (SWI), 1996-1998; 530; pak
    - Stukken betreffende het aanbieden van het werkdocument Samenwerking Werk en Inkomen (SWI) aan de uitvoeringsinstellingen voor sociale verzekeringen en arbeidsvoorziening, 1997; 531; pak
    - Stukken betreffende het opstellen van het eindadvies van de Regiegroep Samenwerking Werk en Inkomen (SWI) over de samenwerking in dynamisch perspectief, 1997; 532; pak
    - Stukken betreffende het laten monitoren van de voorbeeldprojecten Samenwerking Werk en Inkomen (SWI) die zijn aangewezen als het Cliënt Volg Communicatie Stelsel (CVCS)-pilot door Andare te Hasselt, 1997-1998; 533; pak